## MAROUANE HADDAD

Ingénieur d'État en Génie Informatique et Systèmes d'Informations

Lauréat de l'Ecole des Sciences de l'Information ESI Rabat

Ingénieur d'état en génie informatique et Systèmes d'Informations, avec une expérience diversifiée dans le développement logiciel et l'analyse de données. Passionné par l'innovation technologique et la résolution de problèmes complexes.





+212 613-508702



marouane.haddad@esi.ac.ma



Nr°33 Bir Rami, Kénitra Maroc



in @marouane-haddad/



## **EXPERIENCES**

04/2024

Tutorax, Canada

Ingénieur Automatisations et Intelligence artificielle: Python - Zapier

- Automatisation des processus d'entreprise.
- Développement des interfaces d'authentification.

12/2023 - 04/2024 Webloo, California Ingénieur Développement Fullstack: JavaScript - Stripe

- Développement de fonctionnalités de paiement via l'application.
- Développement de pages web adaptatives.
- Reporting et Dashboards en utilisant Power BI.

04/2023 - 12/2023 Interakt Agency, Rabat Développeur Fullstack – AI Engineer : Java Enterprise Edition - Pandas

- Développement de modèles prédictifs à base de machine learning.
- Analyse, Traitement, Visualisation des données massives.

## Education

\* 2021 - 2024,

Ecole des Sciences de L'information ESI

\* 2019-2021,

**CPGE Mohammed VI** 

\* 208-2019.

Lycée Algouds

Ingénieur d'état en génie des systèmes d'information et de la transformation digitale

Lauréat des Classes préparatoires aux grandes écoles CPGE M6

MPSI/MP

Baccalauréat Scientifique mention: T.Bien

🔁 Langues - Soft Skills

Arabe Français Anglais Écoute active Créativité Résolution de conflits Flexibilité

Esprit d'équipe Ponctuel Gestion des projets et risques Gestion du stress Patience

Compétences

**Windows System** 

Java - JEE

Développement Web

Réseaux Informatique

Machine Learning

**Python** 

**Data Science** 

MS Office 365